Minutes et répertoires du notaire Guy NYNAN, 9 décembre 1560 - 13 avril 1584 (étude XXIII)
Archives nationales
- Minutes de Guy NYNAN, 9 décembre 1560 - 13 avril 1584; MC/ET/XXIII/166 - MC/ET/XXIII/205
  - Minutes. 1582, MC/ET/XXIII/201; registre. Document détérioré.
    - Contrat de mariage entre Nicolas Massin, demeurant à Bombon-en-Brie, sergent au Châtelet et siège présidial de Melun et Madelaine Vincent, servante ,orpheline de mère, fille d'un tonnelier., 2 février 1582; MC/ET/XXIII/201
      contrat de mariage; Massin, Nicolas; Vincent, Madelaine; auxiliaire de justice; employé de maison; tonnelier
    - Contrat de mariage entre noble Paul Desire, demeurant à Saint-Germain-des-Prés, rue du Petit-Lyon, paroisse Saint-Sulpice, avocat en parlement et Louise Brinon, demeurant à Paris, rue Simon-le-Franc, paroisse Saint-Merry, orpheline de mère, fille d'un avocat en parlement, assistée de son tuteur-curateur, avocat en parlement., 28 avril 1582; MC/ET/XXIII/201
      contrat de mariage; Saint-Germain-des-Prés (hameau); Petit-Lion (rue du); Simon-Le-Franc (rue); Desire, Paul; Brinon, Louise; avocat au parlement (Ancien Régime)
    - Vente par Barnabé Brisson, président de la cour du Parlement, et François Brisson, sieur de Grange, avocat au Parlement, à Pierre Brisson, leur frère, sieur du Palais, conseiller du roi et sénéchal à Fontenay-le-Comte, d'une métairie sise au lieu dit la Darlaize en Poitou, moyennant 200 écus soleil., 4 mai 1582; MC/ET/XXIII/201
      acte de vente; Brisson, Barnabé; Brisson, François; Brisson, Pierre; président au parlement (Ancien Régime); juge
    - Marché de pourvoierie par Rémy LOYSIN, marchand suivant la cour envers Diane de FRANCE, soeur du roi, de viande et vivres à livrer en sa maison, pour trois ans., 21 mai 1582; MC/ET/XXIII/201
      marché; Diane de France (1538-1619); Loysin, Rémi; commerçant
    - Contrat de mariage entre noble Pierre de Longueil, demeurant à Paris, rue de la Truanderie, paroisse Saint-Eustache, conseiller du Roi en sa cour de parlement et Bonne Legay, demeurant à Paris, rue Saint-Severin, paroisse Saint-Severin, assistée de sa mère et de son père, docteur régent en la faculté de Médecine., 18 juin 1582; MC/ET/XXIII/201
      contrat de mariage; Grande-Truanderie (rue de la); Longueil, Pierre de; Legay, Bonne
    - Bail à ferme pour 5 ans par Barnabé Brisson, à Maurice Baudrier, marchand à Villiers paroisse d'Epinay, des droits seigneuriaux de la seigneurie d'Epinay-sur-Orge, cens, rentes, lods et ventes, saisines et amendes, moyennant 46 écus d'or soleil., 20 juillet 1582; MC/ET/XXIII/201
      bail; Epinay-sur-Orge (Essonne); Brisson, Barnabé; Baudrier, Maurice; commerçant
    - Bail à ferme pour 7 ans par Barnabé Brisson, à Cantien Baudrier, marchand à Montlhéry, paroisse de la Trinité, de la seigneurie du Breuil, maisons, étables, moulin, droits seigneuriaux etc, moyennant 133 écus 1/3., 13 août 1582; MC/ET/XXIII/201
      bail; Montlhéry (Essonne); Brisson, Barnabé; Baudrier, Cantien; commerçant
    - Contrat de mariage entre Guillaume Coquet, demeurant à Paris, rue Faubourg Saint-Denis, paroisse Saint-Laurent, compagnon pâtissier et Jehanne Dupre, née à Tours, servante., 30 novembre 1582; MC/ET/XXIII/201
      contrat de mariage; Faubourg-Saint-Denis (rue du); Coquet, Guillaume; Dupre, Jehanne; pâtissier; employé de maison
    - Procuration par le collège des Cholets à Robert Faverin, procureur en Parlement, pour comparaître aux requêtes du Palais et plaider contre Nicolas Quelin, conseiller en Parlement, et Robert Bouette, à la Cour des Aides., 12 octobre 1585; MC/ET/XXIII/201
      procuration; Cholets (collège des); Collège des Cholets; procureur de justice (Ancien Régime); magistrat
  - Minutes. 1583, MC/ET/XXIII/202; registre
    - Contrat de mariage entre Denis de Soulfour, demeurant rue duCloître Saint-Médard, paroisse Saint-Médard, conseiller du roi en sa cour de Parlement, et Jeanne Palustre, demeurant à Poitiers, paroisse Saint-Didier, assistée de sa mère et de son père, conseiller du roi et trésorier général de France établi à Poitiers., 17 juillet 1583; MC/ET/XXIII/202
      contrat de mariage; Poitiers (Vienne); Soulfour, Denis de; Palustre, Jeanne
  - Minutes. 1584, janvier - 13 avril, janvier - 13 avril 1584; MC/ET/XXIII/203; registre
  - Minutes (inventaires après décès). 1561 - 1569, MC/ET/XXIII/204
    inventaire après décès
    - Inventaire après décès de Claude Testart, marchand affineur, rue Bassevenière, à l'Escu du Guyenne., 7 janvier 1561; MC/ET/XXIII/204; 10 f.
      Georges Wildenstein, Le goût pour la peinture dans la bourgeoisie parisienne entre 1550 et 1610, d'après des inventaires après décès conservés au Minutier central des notaires aux Archives nationales [6.084 actes], Gazette des Beaux-Arts, t. 33 bis, 1962 (voir contexte dans le Plan d’orientation général - Notaires de Paris, guides thématiques du Minutier).
      Date de révision: 2005
      inventaire après décès; Testart, Claude; commerçant
    - Inventaire après décès de Louise Petit, femme de Denys Tescier, fondeur en sable, son second mari, et de Nicolas Melyne, son premier mari, rue de la Juiverie., 15 janvier 1561; MC/ET/XXIII/204; 10 f.
      inventaire après décès; Juiverie (rue de la); Petit, Louise; Tescier, Denys; Melyne, Nicolas; fondeur
    - Inventaire après décès de Jean Doré, maître fourbisseur et garnisseur d'épées, rue Galende, à la Fleur de Lys de Fer., 26 janvier 1562; MC/ET/XXIII/204; 4 f.
      inventaire après décès; Doré, Jean; armurier
    - Inventaire après décès de Etienne Duboys, procureur au Châtelet de Paris, rue Saint-Séverin., 17 août 1562; MC/ET/XXIII/204; 22 f.
      Les oeuvres d'art sont mentionnées dans l'inventaire.
      inventaire après décès; Saint-Séverin (rue); Duboys, Etienne
    - Inventaire après décès de Geneviève Belee, rue des Amandiers, à l'enseigne du Coq., 1er septembre 1562; MC/ET/XXIII/204; 18 f.
      inventaire après décès; Amandiers (rue des); Coq (enseigne du); Belee, Geneviève
    - Inventaire après décès de Gabriel Aguyton, rue de la Bacherie., 2 septembre 1562; MC/ET/XXIII/204; 28 f.
      inventaire après décès; Aguyton, Gabriel
    - Inventaire après décès de Jean Dupuys, marchand, place Maubert., 6 septembre 1562; MC/ET/XXIII/204; 11 f.
      inventaire après décès; Maubert (place); Dupuys, Jean; commerçant
    - Inventaire après décès de Louis Doucet, conseiller du Roi, rue du Mont Sainte Geneviève., 24 septembre 1562; MC/ET/XXIII/204; 11 f.
      inventaire après décès; Doucet, Louis
    - Inventaire après décès de Pierre Moreau, contrôleur ordinaire des guerres, et de Agnès Lalouette, sa femme, rue Pastourelle., 3 décembre 1562; MC/ET/XXIII/204; 31 f.
      inventaire après décès; Pastourelle (rue); Moreau, Pierre; Lalouette, Agnès; contrôleur des guerres (Ancien Régime)
    - Inventaire après décès de Richard de Saint-Guillaume, fourbisseur et garnisseur d'épée, rue Galande., 15 décembre 1562; MC/ET/XXIII/204; 5 f.
      inventaire après décès; Galande (rue); Saint-Guillaume, Richard de; armurier
    - Inventaire après décès de Claude Porret, receveur de l'abbaye de Saint-Meunine les Chalons, rue des Anglais, à l'Image Saint-Nicolas., MC/ET/XXIII/204; 2 f.
      inventaire après décès; Anglais (rue des); Saint-Nicolas (image); Porret, Claude
    - Inventaire après décès de Claude Bourgeois, veuve de Pierre Dye, marchand pelletier, rue Vieille Boucherie, à l'enseigne de l'Ane rayé., 5 août 1563; MC/ET/XXIII/204; 47 f.
      La cote donnée par G. Wildenstein dans Le Goût pour la Peinture ... (MC/ET/XXVIII/204) est erronée. La cote exacte est, selon toute vraisemblance, MC/ET/XXIII/204.
      inventaire après décès; Bourgeois, Claude; Dye, Pierre; commerçant; fourreur
    - Inventaire après décès de Laurence de Courlet ou Courlay, veuve de Jean Le Page, en une maison du mont Sainte Geneviève, à l'enseigne du Daulphin., 4 octobre 1563; MC/ET/XXIII/204; 22 f.
      inventaire après décès; Courlet, Laurence de; Courlay; Le Page, Jean
    - Inventaire après décès de Nicolas Breteau, rue Boucherie, à l'enseigne du Passetemps., 11 octobre 1563; MC/ET/XXIII/204; 7 f.
      inventaire après décès; Breteau, Nicolas
    - Inventaire après décès de Jeanne Perier, femme de Philippes de Victry, maître chandelier de suif, rue Galande., 21 mars 1564; MC/ET/XXIII/204; 17 f.
      inventaire après décès; Galande (rue); Perier, Jeanne; Victry, Philippes de; cirier
    - Inventaire après décès de Philippe Dor et Geneviève Pasquier, sa femme, rue de la Huchette., 19 août 1564; MC/ET/XXIII/204; 3 f.
      inventaire après décès; Huchette (rue de la); Dor, Philippe; Pasquier, Geneviève
    - Inventaire après décès de Marguerite Hazard, rue de la Mortellerie, à l'enseigne du Cygne., 24 novembre 1564; MC/ET/XXIII/204; 5 f.
      inventaire après décès; Mortellerie (rue de la); Hazard, Marguerite
    - Inventaire après décès de Adrien Riddelet, maître fripier, rue Buscherie., 10 mai 1565; MC/ET/XXIII/204; 4 f.
      inventaire après décès; Riddelet, Adrien; brocanteur
    - Inventaire après décès de Marie Veillart, veuve d'Etienne Duboys, procureur au Châtelet., 8 juin 1565; MC/ET/XXIII/204; 18 f.
      inventaire après décès; Veillart, Marie; Duboys, Etienne; procureur de justice (Ancien Régime)
    - Inventaire après décès de Pierre Benard, sergent à cheval au Châtelet, rue du Plastre., 28 juin 1566; MC/ET/XXIII/204; 29 f.
      inventaire après décès; Benard, Pierre; auxiliaire de justice
    - Inventaire après décès de Catherine Petit, femme de Guillaume Dauley, rue du Fossoyeur., 12 août 1568; MC/ET/XXIII/204; 9 f.
      inventaire après décès; Petit, Catherine; Dauley, Guillaume
    - Inventaire après décès de Nicolas de Villemort, écuyer seigneur de Boissy le Jarrier, rue Sacalye., 11 septembre 1568; MC/ET/XXIII/204; 52 f.
      inventaire après décès; Villemort, Nicolas de
    - Inventaire après décès de Charles Compagnon, maître apothicaire et épicier, rue du Petit Pont., 23 juin 1569; MC/ET/XXIII/204; 126 f.
      inventaire après décès; Petit-Pont (rue du); Compagnon, Charles; pharmacien
  - Minutes (inventaires). 1570 - 1582, MC/ET/XXIII/205
    Le niveau inférieur de description correspond aux minutes d'actes. Toutes les minutes ont été décrites une à une.
    - Inventaire après décès de Zacharie Tahon, maître orfèvre à Paris, à la requête de Guillemette Dallancourt, sa veuve, tant en son nom que comme tutrice de Elisabeth (ou Isabel) Tahon, leur fille mineure. Du consentement de Guillaume Tahon, maître orfèvre à Paris, subrogé tuteur de ladite mineure. Fait à Paris en une maison rue de la Boucherie, où pend pour enseigne le Passetemps. Cote 1: 13 juillet 1573 - testament du défunt Zacharie Tahon. Cote 2: 5 mars 1563 - contrat de mariage de Zacharie Tahon et Guillemette Dalencourt, reçu par Jacque Chappelain et Adrien Chappelain notaires., 28 juillet 1573; MC/ET/XXIII/205
      Dépouillements réalisés par les bénévoles de "Projet Familles parisiennes.org/Au-delà de l'état-civil": analyses de liasses d'inventaires après décès des XVIe et premier XVIIe siècles, par Jean-François Viel, Quentin Gravier, Pascal Ganier, Anthony Lachaud, Jean-Dominique Pellegrini et Christophe de Mazancourt, avec l'aide de Mireille Gille, Nicole Chantelou et Jacques Le Marois pour la mise en forme.
      Date de création de la notice: 2021 (Marie-Françoise Limon-Bonnet)
    - Inventaire après décès de Perrette Du Goix, à la requête d'André Le Guay, son mari,, marchand lunetier et miroitier à Paris, tant en son nom que comme tuteur et curateur de leurs enfants mineurs, et en présence d'Alexandre Le Goix, frère de la défunte, subrogé tuteur desdits mineurs. Les biens étant en une maison sise sur le quai des Boucheries-Neuves. Cote 1: 1551 - contrat de mariage entre André Le Guay et Perrette Du Goix., 17 août 1573; MC/ET/XXIII/205
    - Inventaire après décès de Marie Mynart, à la requête de Robert Du Moulinet, seigneur de Grosbois, en son nom, et Michel Thoillier, bourgeois de Paris, au nom et comme procureur de Jean Bouchard, seigneur de Champigny, conseiller du roi et maître des requêtes ordinaire de son hôtel, au nom et comme tuteur et curateur d’Antoine et Isabelle Mynart, enfants mineurs de feu Pierre Mynart, aussi conseiller du roi et maître des requêtes ordinaire en son hôtel, lesdits enfants héritiers par bénéfice d’inventaire de la défunte leur tante. Les biens étant en une maison sise rue Vieille-du-Temple. Ledit Du Moulinet cite son contrat de mariage avec la défunte, passé en 1568. Cote P: 1562 – ladite Marie Mynart, veuve de Guy d'Ausseure/d'Auxeure, seigneur de La Court des Roches et de La Brosse. Nombreux titres anciens (fin du XIVe siècle) sur la famille d'AUsseure. Cote 44: 1549 - contrat de mariage entre lesdits Guy d'Ausseure, avocat en la cour de parlement, fils de René d'Ausseure et Marie Mynart, fille d'Antoine Mynart, seigneur de Villemain. Cote 45: 1534 - contrat de mariage entre ledit René d'Ausseure, écuyer, sieur des Roches, lieutenant particulier pour le roi en Poitou, et Françoise de Mailhe, veuve de Georges d'Anglou. Cote 46: 1512 - contrat de mariage entre René d'Ausseure, fils aîné de Jacques d'Ausseure, licencié en loi, et Marguerite Tindi, fille aînée de Nicolas Tindo, écuyer seigneur de La Brosse-Guilgaud. Il reste 217 titres concernant essentiellement la famille d'Ausseure et leurs seigneuries., 30 juillet 1576; MC/ET/XXIII/205
    - Inventaire après décès de Jeanne Burgensis, veuve de Robert Berziau, seigneur de La Marcilière (Marzillière), conseiller du roi en sa cour de Parlement. A la requête de Gratien de La Couagne (?) et de Grégoire Busquenault, bourgeois de Paris, au nom et comme exécuteurs du testament de la défunte. Les biens étant tant en la maison en laquelle la défunte est décédée, sise à Saint-Germain-des-Prés lès Paris, rue des Maretz, qu’au village de Clichy-la-Garenne, et autres lieux. Cote 64: 1575 – Obligation damoiselle Philippe Berziau, femme de Fulvio de Pecormy, écuyer, homme d’armes de la compagnie de monsieur de la Chappelle des Ursins, demeurant à Colombes près Paris. Cote 164: 1573 – Echange entre André de Hacqueville, sieur d’Ons en Bray, conseiller du roi et maître des requêtes ordinaires de son hôtel, Guillaume Le Jars, sieur de Gournay, aussi conseiller du roi et trésorier de sa maison, et Jeanne de Hacqueville, sa femme, Anne de Hacqueville, veuve de maître Arnoul Lecourt, sieur de La Sayette. Tous lesdits Hacqueville, frère et sœurs, enfants et héritiers de Pierre de Hacqueville, sieur dudit lieu d’Ons en Bray, conseiller du roi en sa Cour de Parlement, président ès requêtes du Palais à Paris et de Catherine Burgensis, jadis sa femme. Théodore Berziau, abbé de Moyremont (Moiremont), au nom et comme procureur de la défunte Jeanne Burgensis, sa mère. Et encore lesdits sieurs de Hacqueville, Le Jars, Jeanne de Hacqueville, sa femme, Anne de Hacqueville, et ledit sieur de Myremeont èsdits noms comme se faisant forts de dame Léonore Lebreton, l’une des dames de la reine de Navarre, veuve de Claude Burgensis, sieur Du Goguyer, conseiller du roi, comme tutrice et curatrice des enfants mineurs du défunt et d’elle, et aussi se faisant forts de Henri Clausse, seigneur de Fleury. Pierre Clausse, sieur de Marchaumont, en leurs noms, et encore ledit sieur de Fleury comme tuteur, et ledit sieur de Marchaumont subrogé tuteur de leurs frères mineurs, enfants de Côme Clasusse, chevalier, sieur desdits lieux de Marchaumont et de Courans (Courances, 91490), conseiller du roi et son secrétaire d’Etat, et de Marie Burgensis, jadis sa femme etc. Lesdits Jeanne Burgensis, Fleury, Claude Burgensis, Catherine et Marie Burgensis, frère et sœurs, tous héritiers chacun pour un quart de Jérôme Burgensis, leur frère, évêque comte de Châlons. Cote 165: 1573 – Partage des biens de la succession dudit défunt Jérôme Burgensis, entre André de Hacqueville (les mêmes que dessus) Aignan de Saint-Mesmyn, chevalier de l’ordre du roi, gentilhomme ordinaire de sa chambre et de Catherine de Hacqueville, son épouse. Cote 167: 1552 – Louis Burgensis, chevalier sieur de Molins, conseiller du roi et son premier médecin. Cote 169: 1566 (?) – Gabriel de Rapière, conseiller en la cour de parlement de Rouen (?) à cause de Marguerite de Berziau, sa femme, Jérôme Berziau. Cote 172: 1555 – A Epernay. Cote 183: 1553 – Brevet entre ladite damoiselle Burgensis d’une part et Claude Berziau, son fils, conseiller au grand conseil. Cote 195: 28 juillet 1577 – Testament de la défunte Jeanne Burgensis, Cote 196: 1577 – Inventaire de l’ordonnance du lieutenant général au bailliage d’Epernay à la requête desdits de La Couagne et Busquenault, exécuteurs du testament de la défunte, des biens trouvés en la maison seigneuriale et chastel de Molins (Moslins, 51530). Cote 201: 1552 – Quittance signée Louis Burgensis, chevalier conseiller et premier médecin du roi confesse qu’il doit à Jeanne Burgensis, sa fille, veuve de Robert Berziau. Cote 203: 1571 – François de Lauzanne, écuyer, sieur de Boissy et Anne Berziau, sa future épouse. Cote 207: 1557 – Guillaume Berziau, écuyer, sieur Des Hayes, avocat en la cour de Parlement. Marie Thomas, sa mère. Cote 230: 1551 – Jeanne Burgensis, veuve de Robert Berziau, conseiller du roi en sa cour de Parlement, sieur de la Marcellière (à Marçon, 72340) et de Granchemenant (Grangemenant, Vaudoy-en-Brie, 77141), tutrice et curatrice de leurs enfants mineurs. Cote 236: 1521 – Marguerite Séguier, veuve de Jean Berziau, lieutenant général au bailliage de Chartres., 22 août 1577; MC/ET/XXIII/205
    - Inventaire après le décès de maître Hugues VEILLART, procureur en Parlement. A la requête de honorable femme Jeanne LE CARON (LECARRON), sa veuve, tant en son nom que comme tutrice et curatrice de leurs enfants mineurs. Et en la présence de honorable homme maître Guillaume VEILLART, procureur au Châtelet de Paris, subrogé tuteur desdits mineurs. Les biens étant tant en la maison en laquelle le défunt est décédé, sise à Paris, rue Saint-Jean-de-Beauvais, que en autres lieux. Ladite CARON a remontré que ce qui lui a été donné par feue sa mère, de laquelle elle était présomptive héritière, ne soit entré en la communauté. Cote 1: 1560 – Contrat de mariage VEILLARD x Jeanne CARON. Cote 2: 1543 – Partage des rentes de défunt maître Claude VEILLART. Cote 3: 1569 – Partage entre ledit Hugues VEILLART, maître Guillaume et maître Jean LEFEBVRE, procureur au Châtelet, de 2 arpents de vignes en plusieurs pièces à Châtillon. Cote 4: 1671 – Accord et transaction entre ledit Hugues VEILLART, héritier par bénéfice d’inventaire de défunte Marguerite DUMOLINET ( ?), en son vivant femme de maître Guillaume DUCHEMYN, commissaire et examinateur au Châtelet de Paris, et ledit DUCHEMYN. Cote 7: 1672 – Jeanne GALAND l’aînée ( ?), veuve de Jacques LE CARON, … les donations qu’elle avait faites à feu Jean LE CARON, Guillaume LE CARON, Marie LECARON, ledit défunt VEILLART et ladite Jeanne LE CARON. Cote 9: 1572 – Partage entre maître Guilaume VEILLARD, procureur au Châtelet, ledit maître Hugues VEILLARD, en son nom, et maître Jean LE …, aussi procureur au Châtelet, tant en son nom à cause de Marie DUBOYS, sa femme, que comme tuteur des enfants mineurs de feus maître Etienne DUBOYS et Marie VEILLART, sa femme, des terres assises à Châtillon (proche Bagneux). Cote 74: 1551 – Echange entre ledit Hugues VEILLARD, Grégoire VEILLARD, Etienne VEILLARD, enfants et héritiers chacun pour un sixième de feu maître Claude VEILLARD, procureur au Châtelet., 24 avril 1577; MC/ET/XXIII/205
    - Inventaire après le décès de noble homme Louis OLIVIER, écuyer, seigneur d’Arreaux, bourgeois de Paris. A la requête de noble damoiselle Marie de LAMOIGNON, sa veuve, demeurant à Paris, rue du Battoir, tant en son nom que stipulant pour leurs enfants mineurs. Les biens étant tant en la maison dudit défunt et de sa veuve, en cette ville de Paris que au pays de Nivernais, à Bourancourt (Brancourt, 02320) en Picardie, que ailleurs. Cote 7: 1576 – dame Charlotte de BEZANCON, veuve de maître Charles de LAMOIGNON, sieur de l’Aulnay Courson, conseiller du Roi en son conseil privé tant en son nom que comme tutrice et curatrice de leurs enfants mineurs, cède la maison rue du Battoir., 17 juin 1577; MC/ET/XXIII/205
    - Inventaire après le décès de damoiselle Georgette de SORRES (de SEVRES, de SERRES, de SOUES ?), demeurant en la maison de monsieur le président de Saint-André. A la requête de Luppy de SORRES, écuyer demeurant à Lurolles en Gaulle ( ?), frère et seul héritier de la défunte. Les biens étant en la maison du sieur président, sise à Paris, rue du Palais de Thermes, autrement appelé rue des Mathurins, montrés par le commandement de noble damoiselle Madeleine du Tillet, femme dudit sieur président. En la présence de Barbe de SORRES, fille dudit Luppy de SORRES, et nièce de la défunte, qui à laissé par son testament tous ses meubles à ladite Barbe et à ses sœurs. Furent présents Luppy de SORRES, demeurant à Lurolles, au nom et comme père et légitime administrateur des biens de Marguerite et Béaste( ?) de SORRES, ses filles légitimes, chacune pour une tierce partie des meubles de la défunte d’une part et Barbe de SORRES, aussi fille dudit Luppy et légataire pour l’autre tiers jouissant de ses droits, en son nom d’autre part., 4 avril 1577; MC/ET/XXIII/205
    - Inventaire après décès de Marguerite Rozée, morte le 23 octobre 1576, à la requête de Mathieu Bardon, son mari, avocat en la cour de parlement, tant en son nom que comme exécuteur du testament et ordonnance de dernière volonté de la défunte, et encore comme tuteur et curateur de leurs enfants mineurs Catherine, Jean, Vincent, Mathieu, Charles et Marguerite Bardon, et en la présence de Jean Rozée, aussi avocat en ladite cour, subrogé tuteur desdits mineurs. Cote 1: 1561 - contrat de mariage entre Mathieu Bardon, fils de Jean Bardon, conseiller et procureur général du roi en son grand conseil, et de Catherine Durant, et Marguerite Rozée, fille de feu Pierre Rozée, conseiller du roi, référendaire en sa chancellerie, et de Catherine Le Sueur, Cote 4: 1538 – partage entre Nicole Le Sueur, avocat en parlement, Marie Le Sueur, femme de Claude Hennequin, seigneur de Croisy, et Catherine Le Sueur, femme de Pierre Rozée, de leurs biens en indivis issus de la succession de Guillaume Le Sueur, leur frère. Cote 26: 1576 – partage entre Marguerite Rozée et Jean Rozée des biens issus de leurs père et mère., 27 novembre 1576; MC/ET/XXIII/205
    - Inventaire après décès de Geneviève Morice/Maurice, à la requête de François Ignon, son mari, procureur en la cour de parlement, tant en son nom que comme tuteur et curateur de leurs enfants mineurs, et en la présence d'Olivier Mesnager, avocat en ladite cour, subrogé tuteur. Les biens étant en une maison sise rue du Foin, paroisse Saint-Séverin. Cote 2: 1569 - contrat de mariage entre François Ignon et Geneviève Maurice. Cote 3: 1550 - contrat de partage entre Geneviève Morice, représentée par son tuteur, Jeanne Morice, femme dudit Olivier Mesnager et Geoffrine Morice, femme de Hardouin Chauveau, procureur en ladite cour de Parlement, héritières chacune pour un tiers de Jean Morice, procureur au Châtelet de Paris, et Marie Desmoulins, leurs père et mère., 31 décembre 1582; MC/ET/XXIII/205